【裁判字號】    96,上重訴,52
【裁判日期】    970214
【裁判案由】    毒品危害防制條例
【裁判全文】
臺灣高等法院臺中分院刑事判決        96年度上重訴字第52號
上  訴  人  臺灣彰化地方法院檢察署檢察官
上  訴  人
即  被  告  丙○○
                    現另案在臺灣臺中戒治所戒治中
選任辯護人  陳世煌  律師
選任辯護人  黃俊昇  律師
上  訴  人
即  被  告  乙○○
                    現另案在臺灣臺中戒治所戒治中
選任辯護人  林世祿  律師
上列上訴人因被告等違反毒品危害防制條例案件，不服臺灣彰化
地方法院96年度訴字第855號中華民國96年7月19日第一審判決（
起訴案號：臺灣彰化地方法院檢察署96年度偵字第1074、3628號
），提起上訴，本院判決如下：
    主    文
原判決撤銷。
丙○○所犯如附表一、二所示販賣第二級毒品罪，共伍罪，各處
如附表一、二所示之刑，從刑各如附表一、二所載；又所犯如附
表三、四、五所示販賣第一級毒品罪，共貳拾罪，各處如附表三
、四、五所示之刑，從刑各如附表三、四、五所載。主刑部分應
執行有期徒刑貳拾參年。
乙○○所犯如附表四、五所示販賣第一級毒品罪，共拾陸罪，各
處如附表四、五所示之刑，從刑各如附表四、五所載。主刑部分
應執行有期徒刑拾柒年陸月。
    犯罪事實
一、丙○○，綽號「小林仔」、「阿林仔」，前曾於民國88年10
    月22日，因竊盜案件，經臺灣彰化地方法院以87年度易字第
    1889號判決判處有期徒刑8月確定；又於89年3月23日，因恐
    嚇取財案件，經本院以89年度上易字第198號判決判處有期
    徒刑3年確定；再於89年4月16日，因違反槍砲彈藥刀械管制
    條例案件，經本院以89年度上訴字第188號判決判處有期徒
    刑1年2月，併科罰金新臺幣3萬元確定；另於89年5月12 日
    ，因偽造貨幣案件，經本院以88年度上訴字第2681號判決判
    處有期徒刑4年確定。前揭各罪有期徒刑部分，經本院以89
    年度聲字第469號裁定應執行有期徒刑8年確定，經入監執行
    後，於95年1月4日假釋付保護管束，前開保護管束已於96
    年1月17日期滿未經撤銷而視為執行完畢。
二、丙○○仍不知悔改，明知甲基安非他命經毒品危害防制條例
    列為第二級毒品管制，不得販賣；又與綽號「阿達」之乙○○2人，均明知海洛因係毒品危害防制條例第2條第2項第1款
    所定之第一級毒品，非經許可，不得販賣；竟分別為下列販
    毒行為：
  (一)丙○○於不詳時地，非因販賣而持有數量不詳第二級毒品甲
    基安非他命後，均基於販賣甲基安非他命以營利之犯意，利
    用其所有門號0000000000號之AMOI廠牌行動電話1支為聯絡
    工具，分別於附表一、二所示之時間、地點，由丙○○單獨
    1 人分別販賣毒品甲基安非他命予陳棍煌3次、卓文賢2次，
    丙○○販賣之次數、數量、方法及販賣所得均詳見附表一、
    二所示。
  (二)丙○○先於不詳時地，非因販賣而持有數量不詳之第一級毒
    品海洛因後，均基於販賣海洛因以營利之犯意，以其所有門
    號0000000000號之AMOI廠牌行動電話1支為聯絡工具，分別
    於附表三所示之時間、地點，由丙○○單獨1人販賣毒品海
    洛因予陳憲緯4次，每次均為新臺幣1千元之價量，各次分別
    得款新臺幣1千元。
  (三)丙○○、乙○○2人，先於不詳時地，非因販賣而持有數量
    不詳之第一級毒品海洛因後，均共同基於販賣海洛因以營利
    之犯意聯絡，由丙○○提供其所有門號0000000000號之AMOI
    廠牌行動電話1支或其他不詳門號之電話為聯絡工具，分別
    於附表四所示之時間、地點，由丙○○、乙○○以附表四所
    示之方法，共同販賣毒品海洛因予黃勝富15次，每次均為新
    臺幣1千元之價量，各次分別得款新臺幣1千元。
  (四)丙○○、乙○○2人共同基於販賣海洛因以營利之犯意聯絡
    ，由丙○○攜帶新臺幣206,600元以上之現金準備販入海洛
    因，其2人先於96年1月30日中午，在彰化縣埤頭鄉○○○○
    道下，向綽號「阿忠」之不詳姓名年籍男子，以丙○○所有
    之磅秤1台秤重，並以新臺幣35,000元之價格販入第一級毒
    品海洛因29包後，旋由丙○○提供其所有門號0000000000
    號之AMOI廠牌行動電話1支為聯絡工具，由乙○○與陳民倉
    聯絡販毒事宜，並於同日12時40分許，丙○○、乙○○2人
    攜帶甫購得之毒品前往彰化縣溪州鄉○○村○○路「新良人
    KTV」前（即如附表五所示時間、地點），共同販賣第一級
    毒品海洛因1包予陳民倉，得款新臺幣1,500元。
四、丙○○、乙○○2人於96年1月30日12時40分許，在附表五所
    示地點，共同販賣第一級毒品海洛因1包予陳民倉得逞後，
    旋於同日下午1時許，丙○○駕駛車牌號碼PM－0977號自用
    小客車附載乙○○，行經彰化縣北斗鎮○○路與斗苑路口，
    為警循線查獲，並當場在丙○○身上查扣其所有供當日販賣
    第一級毒品所用之如附表六所示第一級毒品海洛因28包（海
    洛因合計淨重9點22公克，純度百分之59.51，純質淨重5.49
    公克、空包裝28只總重9.15公克）、電子磅秤1台、供預備
    販入第一級毒品所用之現金新台幣171,600元，暨因販賣第
    一級毒品予陳民倉所得之現金新台幣1,500元等物，及供上
    揭各次販賣第一級毒品、第二級毒品所用之如附表七所示
    AMOI 廠牌手機1具（含門號0000000000號SIM卡）；另扣得
    丙○○所有供其施用之第二級毒品甲基安非他命1包（甲基
    安非他命淨重3.0072公克，取樣0.0762公克鑑析用罄，餘
    2.9310 公克）。
五、案經彰化縣警察局北斗分局報請臺灣彰化地方法院檢察署檢
    察官偵查起訴。
    理    由
  ┌──────────────────────────────┐
壹│證據能力方面                                                │
  └──────────────────────────────┘
一、按被告以外之人於審判外之陳述，雖不符刑事訴訟法第159
    條之1至第159條之4之規定，然經當事人於審判程序同意作
    為證據，法院審酌該言詞陳述作成時之情況，認為適當者，
    亦得為證據；當事人、代理人或辯護人於法院調查證據時，
    知有刑事訴訟法第159條第1項不得為證據之情形，而未於言
    詞辯論終結前聲明異議者，視為有前項之同意，刑事訴訟法
    第159條之5定有明文。查證人陳憲緯、黃勝富、陳民倉、陳
    棍煌及卓文賢等人於警、偵訊中所為之陳述，固為審判外之
    陳述而屬傳聞證據，惟原審審理時，已依法定程序傳喚證人
    等人到場，命其具結陳述，並使被告等人有與證人對質及詰
    問之機會，已確保被告等人之對質詰問權，且被告等人及辯
    護人就前開審判外之陳述，於本院審理中均不爭執其證據能
    力，復未曾於言詞辯論終結前聲明異議，至被告乙○○之選
    任辯護人於原審審理時曾爭執證人黃勝富、陳民倉於偵訊中
    陳述之證據能力，惟於本院審理中已不爭執，且依刑事訴訟
    法第159條之1明定「被告以外之人於審判外向法官所為之陳
    述，得為證據。被告以外之人於偵查中向檢察官所為之陳述
    ，除顯有不可信之情況者外，得為證據」，本院審酌證人陳
    棍煌、卓文賢、陳憲緯、黃勝富、陳民倉等人上開陳述作成
    時之情況，並無違法取證之瑕疵，亦無顯有不可信之情況，
    本院認以之作為證據為適當，均有證據能力。
二、按現行刑事訴訟法第287條之2規定「法院就被告本人之案件
    調查共同被告時，該共同被告準用有關人證之規定」，即共
    同被告對於其他共同被告之案件而言，為被告本人以外之第
    三人，本質上屬於證人，為確保被告對證人之對質詰問權，
    證人於審判中，應依法定程序，到場具結陳述，並接受被告
    之詰問，其陳述始得作為認定被告犯罪事實之判斷依據。本
    件被告乙○○於原審審理中已以證人身分作證，並經交互詰
    問程序確實保障被告丙○○之訴訟權，共同被告乙○○之陳
    述自得作為認定被告丙○○犯罪事實之判斷依據，合先敘明
    。
  ┌──────────────────────────────┐
貳│認定犯罪事實所憑之證據及理由                                │
  └──────────────────────────────┘
一、訊據上訴人即被告（下稱被告）丙○○、乙○○均矢口否認
    有上揭犯行，被告丙○○辯稱伊未販賣海洛因及甲基安非他
    命，扣案之物品固均在伊身上起獲，惟現金係要買車之用，
    門號0000000000號行動電話（含SIM卡）係伊於案發前不久
    幾天始向丁○○買受，而扣案之毒品中僅海洛因1包、甲基
    安非他命1包為其所有，其餘均係被告乙○○所有云云。被
    告乙○○則辯稱伊未販賣海洛因，扣案之物品均為丙○○所
    有，伊未使用過門號0000000000號行動電話，亦未接聽過黃
    勝富購買毒品之來電，伊於96年1月30日40分許，係依被告
    丙○○之指示，將以衛生紙包裹之物品交付陳民倉，伊不知
    係海洛因云云。
二、經查：
┌──────────────────────────────┐
│被告丙○○所犯如附表一、二所示販賣第二級毒品犯行            │
└──────────────────────────────┘
  (一)被告丙○○如何於附表一、二所示時間、地點，單獨1人分
    別販賣第二級毒品甲基安非他命予證人陳棍煌及卓文賢等情
    ，有下列事證可資證明：
  (1)證人陳棍煌之證述：
  證人陳棍煌於警詢中證稱「（問：是否知道0000000000行動
    電話持機人是誰？）使用人是丙○○」、「（問：為何96年
    1月份密集的撥打0000000000電話、聯絡何事？）我是向丙○○詢購安非他命」、「（問：警方提示嫌疑人紀錄表供你
    指認，編號1至4當中有無丙○○？）編號2就是販賣毒品安
    非他命給我之人」、「（問：你於何時起向丙○○購買安非
    他命？共購幾次？）我從95年8月至9月間開始向他購買安非
    他命，大約3至4次」、「（問：丙○○如何與你交易、地點
    ？向他購買的價格多少？）我每次都是打他的0000000000電
    話，詢問他人在何處後我就直接過去找他，每次購買1小包
    ，500至1000元不等」、「（問：丙○○綽號？）別人都叫
    他『阿霖』」等語（見96年度偵字第1074號卷宗第101、102
    頁）。
  證人陳棍煌於偵查中證稱「（問：安非他命來源？）只跟丙○○買」、「（問：如何知道跟丙○○買安非他命？）我跟
    丙○○是1、20年的好朋友，跟他家人都很好，我幾乎每天
    都會去他大姊游淑萍北斗鎮住○○○○道丙○○有施用安非
    他命，丙○○在外面租屋．．．我從95年7月開始會用我兒
    子行動電話0000000000打他的0000000000電話，每次打過去
    都是丙○○接的．．．我去過他大姊那裡及他租屋處，找過
    他，跟他說有無安可吸？他說有就會拿出給我施用，我會直
    接在他家施用。我去他家施用安非他命很多次，最後一次是
    今年過年前1個月，在丙○○家施用」、「（問：丙○○提
    供安非他命給你施用，有無向你收錢？）．．．有2次給他
    500元、1次給他1000元」、「（問：提示指認照片，丙○○
    是那一位？）編號2」、「（問：你打0920這支給丙○○，
    除了買安非他命，還會聊其他事嗎？）會，我幾乎每天都會
    跟丙○○通電話，會聊一些過去的事情」等語（見96年度偵
    字第1074號卷宗第112頁）。
  核證人陳棍煌與被告丙○○間並無怨隙，不致故為不利被告
    丙○○之陳述，且依證人陳棍煌所述可知，其2人間除利用
    該門號電話供作買賣第二級毒品之聯絡工具外，尚透過該門
    號電話通話敘舊，則證人陳棍煌與被告丙○○既係交誼良好
    之舊識，應無誣攀或指認錯誤之情事；且證人陳棍煌於警詢
    中之陳述，當時被告未在場，直接面對警員詢問所為陳述較
    為坦然，亦較無受外力干擾或事後串謀之情形，足認證人陳
    棍煌於警、偵訊中之陳述具憑信性。至證人陳棍煌於原審審
    理時改稱被告丙○○係免費給伊甲基安非他命施用，其中有
    2次係其自行拿5百元放在桌上要給被告丙○○云云，應屬迴
    護之詞，不足採為有利於被告丙○○之認定。
  (2)證人卓文賢之證述：
  證人卓文賢於警詢中證稱「（問：是否知道0000000000行動
    電話何人持有？密集的撥打0000000000電話、聯絡何事？）
    該手機每次撥打都是『阿林仔』接的，大部分都在聊天，也
    有談及我向他買毒品安非他命之情事」、「（問：販賣毒品
    給你是何人？）是向綽號叫『阿林仔』購買安非他命」、「
    （問：警方提示嫌疑人紀錄表供你指認，有無販賣毒品給你
    之人？）編號2之男子，就是販賣毒品安非他命給我之人（
    編號2：丙○○）」、「（問：你於何時起向丙○○購買安
    非他命？如何連絡？）96年1月間，實際日期我不記得，總
    計購買2次，都是我用0000000000打給0000000000號與『阿
    林仔』連絡，相約在彰化縣北斗鎮○○路路旁交易安非他命
    」、「（問：共約購幾次、每次交易價格多少？）共購買2
    次，每次安非他命1包，價格新台幣1千元」等語（見96年度
    偵字第1074號卷宗第117至119頁）。
  證人卓文賢於偵查中證稱「（問：你打0000000000電話給丙○○、談論何事？）有時打電話去他不在，主要都是要跟他
    買安非他命」、「（問：是否跟丙○○買過海洛英？）我是
    向他買安非他命，沒有跟丙○○買過海洛英」、「（問：如
    何知道跟丙○○買安非他命？）我是聽別人說他有在賣」、
    「（問：你於何時起向丙○○購買安非他命？最後一次是何
    時？）正確的日期我忘記了，是今年1月開始跟他買安非他
    命的，都是我打電話給他，也都是他本人接電話，我認得出
    他的聲音．．．丙○○會跟我約在北斗鎮○○路旁交易，都
    是丙○○本人自己開黑色的汽車過來。我拿錢給他，他就會
    交給我安非他命，我總共跟他買2次的安非他命，2次都是1
    月份買的，2次都都有成功」、「（問：2次跟他買多少錢的
    安非他命？）都是買1000元」、「（問：丙○○是那一位？
    ）編號2的人」等語（見96年度偵字第1074號卷宗第129頁）
    。
  證人卓文賢於原審審理中仍證稱「（問：偵訊稱每次向丙○○買安非他命都是打電話給他，是他本人接電話，在電話中
    你問他有無東西，如果有，就約在北斗鎮○○路旁交易，是
    否實在？）是的，實在」、「（問：是否有說過警詢筆錄所
    載全部的答話？）有。實在，筆錄我有看清楚」、「（問：
    是否有向丙○○購買甲基安非他命？）有。差不多96年1月
    ，有2次，地點都是在北斗鎮○○路路旁」等語（見原審96
    年7月5日審判筆錄）。
  核證人卓文賢與被告丙○○間並無怨隙，不致故為不利被告
    丙○○之陳述，且依證人卓文賢所述可知，其2人間除利用
    該門號電話供作買賣第二級毒品之聯絡工具外，尚透過該門
    號電話通話聯天，則證人卓文賢與被告丙○○間之交誼良好
    ，證人卓文賢應無誣攀或指認錯誤之情事；且證人卓文賢就
    如何與被告丙○○聯絡及關於買受第二級毒品之時間、地點
    、價格等細節均先後證述一致，足認證人卓文賢於警、偵訊
    及原審審理中之陳述具憑信性。
  (3)被告丙○○自95年7月間某日起即持用門號0000000000號行
    動電話等情，業據證人陳棍煌於偵查證述明確，證人陳棍煌
    與被告丙○○係舊識，應無指認錯誤之情事，已詳見前述，
    足認被告丙○○所辯伊於案發前不久幾天向丁○○買受該門
    號0000000000號行動電話云云，應為卸責之詞，不可採信。
    至證人即該門號電話申辦人丁○○於本院96年12 月27日審
    理中證稱「（問：你是申請多久以後賣給丙○○？）過年前
    ，時間太久忘了，我記得是他被抓前幾天才交給他」云云，
    容有因時隔日久而記憶不清之情事，尚難採為有利於被告之
    認定。
  (4)綜上所述，堪信被告丙○○有販賣第二級毒品予證人陳棍煌
    3次，各次均於95年8月某日至96年1月17日之前間之某日某
    時，得款分別為新臺幣（下同）1,000元、500元、500元；
    復有販賣第二級毒品予證人卓文賢2次，各次均為96年1月1
    日起至96年1月17日之前間之某日某時，得款各為1,000元。
    被告丙○○否認有販賣第二級毒品予證人陳棍煌、卓文賢云
    云，洵屬卸責之詞，不可採信。
┌──────────────────────────────┐
│被告丙○○所犯如附表三所示販賣第一級毒品犯行                │
└──────────────────────────────┘
  (三)被告丙○○如何於附表三所示時間、地點，單獨1人販賣第
    一級毒品海洛因予證人陳憲緯等情，有下列事證可資證明：
  (1)證人陳憲緯於警詢中證稱「（問：你於96年1月1日至96年1
    月31日止你曾用0000000000與0000000000行動電話連絡36
    次，你與該持手機人是何關係？）是1名綽號叫『小林仔』
    年約35歲之男子，毒品買賣關係」、「該手機每次打，都是
    『小林仔』接的，大部分都是找他喝酒，其中也有講到我向
    他買毒品海洛英之情事」、「（問：販賣毒品給你是何人？
    ）是向綽號叫『阿林仔』購買海洛英」、「（問：警方提示
    嫌疑人紀錄表供你指認，有無販賣毒品給你之人？）編號2
    之男子，就是販賣毒品安非他命給我之人（編號2：丙○○
    ）」、「（問：你於何時起向丙○○購買海洛英？如何連絡
    、地點？）96年1月間，實際日期我不記得，總計購買4次，
    都是我用0000000000打給0000000000號與『小林仔』，相約
    在彰化縣北斗鎮○○路與中山路口85度Ｃ咖啡店前交易海洛
    英」、「（問：共約購幾次、每次交易價格多少？）共購買
    4次，每次安非他命1包，價格新台幣1千元」等語（見96年
    度偵字第1074號卷宗第134、135頁）。
  (2)證人陳憲緯於偵查中證稱「（問：海洛英來源？）是綽號「
    小林仔」即丙○○購買」、「（問：何時起始向丙○○購買
    海洛英？）96年1月起，我用0000000000打給丙○○0000000
    000的電話與他聯絡，大部分都是找他喝酒，其中也有我要
    買毒品海洛英的事每次都是丙○○本人接聽，如果我要買海
    洛英，我會在電話中會跟他說『你那邊有沒有』，他會回答
    說『你要多少』，我就回答說『1或2』，意思是1000元或
    2000元的海洛因，丙○○再與我約地點，通常在北斗鎮○○
    路與中山路口85度Ｃ咖啡店前交易。丙○○本人開墨綠色之
    日產小客車或騎機車來．．．到約定地點，丙○○會先拿海
    洛因給我，我再交錢給他．．．每次交易都有成功」、「（
    問：可否指認丙○○本人？）可以，在分局有指認編號2之
    男子就是丙○○本人」等語（見96年度偵字第1074號卷宗第
    138、139頁）。
  (3)核證人陳憲緯與被告丙○○間並無怨隙，不致故為不利被告
    丙○○之陳述，且其就如何與被告丙○○聯絡及購買毒品等
    關於買受毒品之時間、地點、次數及如何交付價金等細節均
    先後證述一致，且門號0000000000號行動電話於上開期間確
    係被告丙○○所持用，已見前述，足認證人陳憲緯於警、偵
    訊中之陳述具憑信性。證人陳憲緯於原審審理時固改稱：被
    告丙○○係免費提供伊施用海洛因4次，伊覺得不好意思，
    曾有1、2次要給被告丙○○1、2千元，但被告丙○○都不收
    ，伊未曾向被告丙○○買過海洛因云云，惟證人陳憲緯係智
    識成熟之人，就其取得毒品一事，係交付價金始取得、或係
    由丙○○免費提供等情，豈可能有所混淆或記憶錯誤？證人
    陳憲緯事後翻異前詞，洵屬迴護被告丙○○，不可採信。堪
    信被告丙○○有販賣第一級毒品予證人陳憲緯4次，各次均
    為96年1月1日起至96年1月17日之前間之某日某時，各次得
    款均為1,000元。
┌──────────────────────────────┐
│被告丙○○、乙○○所犯如附表四所示共同販賣第一級毒品犯行    │
└──────────────────────────────┘
  (四)被告丙○○、乙○○2人如何於附表四所示時間、地點，共
    同販賣第一級毒品海洛因予證人黃勝富等情，有下列事證可
    資證明：
  (1)證人黃勝富之證述：
  證人黃勝富於警詢中證稱「（問：是否知道0000000000行動
    電話持機人是誰？）使用人是綽號『阿達』之人」、「（問
    ：為何96年1月份密集的撥打該支電話、聯絡何事？）我是
    向『阿達』購買海洛因毒品」、「（問：警方提示嫌疑人紀
    錄表供你指認，編號1至4當中有無綽號『阿達』之男子？）
    編號3之男子就是拿海洛因賣給我之人（編號3：乙○○）」
    、「（問：你於何時起向乙○○購買海洛因？共購幾次？）
    我從95年10月開始向他購買海洛因，大約1天購買1次，直到
    被警方查獲為止」、「（問：乙○○如何與你交易、地點？
    向他購買的價格多少？）我每次都是打他的0000000000電話
    ，並約溪洲鄉○○路路旁或高速公路橋下交易，他所賣的海
    洛因1小包1,000元」等語（見96年度偵字第1074號卷宗第85
    頁）。
  證人黃勝富於偵查中證稱「（問：如何知道跟乙○○買海洛
    因？）透過朋友介紹，都是我用電話打電話給他，我都用00
    00000000，這支是我爸爸的電話，但都是我在使用。用這支
    電話打給乙○○，乙○○有換過好幾支電話，但我在警詢時
    說的0000000000也是乙○○使用的電話」、「（問：你們都
    如何稱呼乙○○？）我都叫他『阿達』（台語）」、「（問
    ：你從何時開始向乙○○買海洛因？最後一次何時？）從95
    年10月開始，最後一次是95年12月，但是詳細日期我忘記」
    、「（問：你共向乙○○購買海洛因幾次？）很多次，詳細
    次數我忘記了，有時候1天就買1次」、「（問：如何跟乙○○約交易地點？）我打過去，有時是乙○○本人接或是他的
    朋友接，乙○○看到我顯示的電話就知道了，我都跟他說我
    要『一張』或『一塊』，意思是1,000元的海洛因，他聽了
    就知道了，我們就會相互約在溪洲鄉○○○○路橋下交易，
    我每次都固定跟乙○○買1,000元的海洛因，大部分都是乙○○本人騎車拿過來給我，偶爾才會乙○○的朋友開車載乙○○過來給我。我每次都是我先拿錢給，他才拿海洛因給我
    ，都不會有什麼交談，我拿到海洛因就走了，每次都是一手
    交錢，一手交貨，每次都有成功交易」、「（問：提示指認
    照片，乙○○是那一位？）編號3」等語（見96年度偵字第
    1074號卷宗第97頁）。
  核證人黃勝富與被告乙○○間並無怨隙，不致故為不利被告
    乙○○之陳述，且其就如何與被告乙○○聯絡及購買毒品海
    洛因等關於買受毒品之時間、地點及如何取得毒品、如何交
    付價金等細節，先後證述情節大致相符，雖證人黃勝富就詳
    細之交易次數記憶不清，惟依其於警詢中陳述「大約1天購
    買1 次」、於偵訊中陳述「有時候1天就買1次」等語，可知
    證人黃勝富向被告乙○○購買毒品海洛因之次數甚多、頻率
    甚高，自難苛求證人黃勝富就其購買毒品海洛因之次數記憶
    完整，且證人黃勝富於警詢、偵查中之陳述，是在記憶猶新
    的情況下直接作成，與事實較相近，且警詢當時被告未在場
    ，直接面對警員詢問所為陳述較為坦然，亦較無受外力干擾
    或事後串謀之情形，又門號0000000000號行動電話於上開期
    間確係被告丙○○所持用，已見前述，堪認證人黃勝富於警
    、偵訊中之陳述具憑信性。證人黃勝富於原審審理時改稱：
    伊未曾向被告乙○○購買海洛因云云，顯屬迴護、附和被告
    之詞，尚難採為有利於被告之認定。至證人黃勝富所使用之
    門號0000000000號行動電話與被告乙○○所使用之門號
    0000000000號行動電話，於95年11月前之通聯記錄因逾保存
    期限，故無紀錄可資查考，而95年12月間雖無該2支門號行
    動電話通聯紀錄（見原審卷宗第154至162及通聯紀錄資料查
    詢卷宗），惟依證人黃勝富於偵查中證稱「我都用00000000
    00，用這支電話打給乙○○，乙○○有換過好幾支電話，但
    我在警詢時說的0000000000也是乙○○使用的電話」等語，
    可知被告乙○○與證人黃勝富聯絡時，除利用被告丙○○所
    有門號00000000 00號行動電話外，尚利用其他不詳門號之
    電話為聯絡工具，尚難僅憑95年12月間該2支門號行動電話
    並無通聯一節，遽為有利於被告等人之認定。
  (2)再關於證人黃勝富向被告乙○○購買第一級毒品之次數究
    為若干一節，依證人黃勝富於警詢中陳述「大約1天購買1次
    」、於偵訊中陳述「有時候1天就買1次」等語，可知證人黃
    勝富向被告乙○○購買毒品海洛因之次數甚多、頻率甚高，
    證人黃勝富就其購買毒品海洛因之次數因之記憶不清，已見
    前述，又因證人黃勝富於原審審理時翻異前詞，改稱伊未曾
    向被告乙○○購買海洛因云云，致無從依證人黃勝富之證述
    進一步釐清其等交易之次數；惟核諸證人黃勝富於原審審理
    時證稱「（問：這支0000000000號行動電話是如何知道的？
    ）乙○○告訴我的．．．乙○○是在去年告訴我電話」、「
    （問：撥打前開電話給乙○○幾次？）大約總共有1、20次
    ，我有把握的次數有15次，接聽有與乙○○通話的有幾次，
    我已經忘記，差不多這15次都有通到電話」等語，可知證人
    黃勝富於前揭期間，與被告乙○○確實聯繫之次數為15次，
    則綜據證人黃勝富於警、偵訊中陳述其等係透過電話聯繫毒
    品海洛因之交易事宜，堪認證人黃勝富於95年10月間某日至
    同年12月間止之期間內，向被告乙○○購買海洛因之次數為
    15次。
  (4)由前述說明可知，被告丙○○自95年7月間某日起即持用門
    號0000000000號行動電話，並利用該門號行動電話供作販賣
    第二級毒品之聯絡工具，而證人黃勝富係於95年10月間某日
    至同年12月間止之期間內，多次透過撥打該門號行動電話向
    被告乙○○聯繫購買第一級毒品事宜，則依一般常情，行動
    電話係屬私人物品，倘非獲得所有人提供，他人豈可能長時
    間任意使用？且毒品交易係不法行為，被告乙○○倘非獲得
    知情之被告丙○○提供該門號行動電話作為販毒工具，極易
    敗露行跡，而被告丙○○倘非有利可圖，亦不可能甘冒販毒
    重罪而任意提供該門號行動電話作為販毒工具，綜此足認被
    告丙○○與被告乙○○2人，就上開販賣第一級毒品予證人
    黃勝富15次之犯行，彼此間有犯意之聯絡。至被告乙○○如
    何交付毒品予證人黃勝富一節，證人黃勝富固曾證述「．．
    ．大部分都是乙○○本人騎車拿過來給我，偶爾才會乙○○
    的朋友開車載乙○○過來給我」等語，因證人黃勝富始終未
    證述或指認該「乙○○的朋友」究係何人，證人黃勝富此部
    分陳述，尚難遽予推論被告丙○○亦有交付毒品之行為分擔
    ，附此敘明。
  (5)綜上所述，堪信被告丙○○與被告乙○○2人，確有共同販
    賣第一級毒品予證人黃勝富15次，各次均為95年10月間某日
    至同年12月間之某日某時，各次得款均為1,000元。
┌──────────────────────────────┐
│被告丙○○、乙○○所犯如附表五所示共同販賣第一級毒品犯行    │
└──────────────────────────────┘
  (五)被告丙○○、乙○○2人，如何先於96年1月30日中午，在彰
    化縣埤頭鄉○○○○道下，向綽號「阿忠」之不詳姓名年籍
    者販入第一級毒品海洛因；又如何於同日12時40分許，攜帶
    甫購得之毒品前往彰化縣溪州鄉○○村○○路「新良人KTV
    」前（即如附表五所示時間、地點），共同販賣第一級毒品
    海洛因予證人陳民倉等情，有下列事證可資證明：
  (1)被告丙○○於96年1月30日下午2時許，駕駛車牌號碼PM －
    0977號自用小客車附載乙○○，行經彰化縣北斗鎮○○路與
    斗苑路口，為警當場查獲，並在丙○○身上查扣現金新臺幣
    173,100元、電子磅秤1台、第一級毒品海洛因28包（海洛因
    合計淨重9點22公克，純度百分之59. 51，純質淨重5.49公
    克、空包裝總重9.15公克）、第二級毒品甲基安非他命1包
    （甲基安非他命淨重3.0072公克，取樣0.0762公克鑑析用罄
    ，餘2.9310公克）、AMOI廠牌手機1具（含門號0000000000
    號SIM卡）等情，為被告丙○○、乙○○供承不諱，且被告
    丙○○於警詢中已坦承當時查扣之物品皆為其所有（見96年
    度偵字第1074號卷宗第6頁）；又扣案之白粉28包，經法務
    部調查局以化學呈色法及氣相層析質譜儀分析法鑑定結果，
    每包均含第一級毒品海洛因成分，驗後之海洛因粉末合計淨
    重9.22公克，純度達百分之59.51，純質淨重5.49公克，空
    包裝共重9.15公克，有法務部調查局96年3月2日調科壹字第
    09623017000號鑑定通知書在卷可稽（見96年度偵字第1074
    號卷宗第143頁），再扣案之顆粒物1包，經憲兵司令部刑事
    鑑識中心鑑定，結果確含甲基安非他命成分，淨重3.0072公
    克，取樣0.0762公克鑑析用罄，驗餘2.9310公克，有該局96
    年2月13日安鑑字第0960000240號鑑定書1紙在卷可憑（見96
    年度偵字第1074號卷宗第142頁），此部分事實堪信為真。
    被告丙○○事後辯稱上開扣案毒品僅1包海洛因、1包甲基安
    非他命為其所有外，其餘均係被告乙○○所有云云，顯屬推
    諉之詞，不可採信。
  (2)又被告丙○○持有上開扣案物品之來源及用途，究明如下：
  被告丙○○於96年1月30日警詢中自承「警方所查獲之一級
    毒品海洛因共28包及二級毒品1包，是我於今日中午12時30
    分許，在彰化縣埤頭鄉○○○○道下，向綽號『阿忠』之男
    子以新臺幣35,000元購買的」、「我是於今日上午11時許，
    在彰化縣北斗鎮河濱公園內，遇到綽號『阿忠』之男子，我
    和他約定在今日中午12時30分，在彰化縣埤頭鄉○○○○道
    下交易毒品」、「我帶著電子磅秤是我向人購買毒品時秤重
    量之用」、「（問：你於今日中午12時40分，你是否有駕駛
    PM －0977號自小客車至彰化縣溪州鄉○○村○○路新良人
    KTV前？）有」、「（問：你與乙○○駕駛PM－0977號自小
    客車，到該處做何事？）我和乙○○到該處找1名駕駛富豪
    汽車之男子（指證人陳民倉），我和乙○○並未下車，而該
    男子則和乙○○說完後，我便駕車載乙○○離開」等語（見
    96 年度偵字第1074號卷宗第6至7頁）。
  由被告丙○○上揭行徑觀之，其先與綽號『阿忠』之男子約
    定於何時、何地販入第一級毒品海洛因，又依約攜帶高額現
    金及電子磅秤，前往約定地點交易，而其甫以35,000元販入
    購得海洛因後，旋駕車附載被告乙○○前往彰化縣溪州鄉○○村○○路新良人KTV前與證人陳民倉交易毒品，並得款1千
    5 百元，可知當日下午1時許經警循線當場查扣之現金新臺
    幣173,100元，其中1,500元係被告丙○○所有因販賣第一級
    毒品予陳民倉所得之物，其餘171,600元（即173,100元－
    1,500元＝171,600元）係被告丙○○所有供預備販入第一級
    毒品所用之物，亦足認被告丙○○當日係攜帶206,600元（
    即171,600元＋35,000元＝206,600元）以上之現金準備販入
    海洛因。被告丙○○辯稱扣案之現金係要買車云云，要屬卸
    責之詞，不可採信。
  至被告丙○○辯稱扣案之甲基安非他命1包係伊供自己施用
    一節，核該扣案之甲基安非他命淨重僅3.0072公克，數量不
    多，查無其他證據足以證明係供販賣之用；且被告丙○○確
    因施用第二級毒品犯行，經原審法院於96年1月31日以96年
    度毒聲字第40號裁定送強制戒治，此有臺灣高等法院被告前
    案紀錄表在卷可稽，被告丙○○此部分辯解，尚堪採信。
  (3)再觀諸證人陳民倉之陳述：
  證人陳民倉於96年1月30日警詢中證稱「（問：警方今日於
    現場查獲海洛因1包，毛重0.4公克，來源為何？）該海洛因
    毒品係我96年1月30日中午12時40分許，為警方查獲前，在
    彰化縣溪洲鄉○○村○○路『新良人KTV前』向駕駛PM－
    0977自小客車內，駕駛座旁綽號『阿達』之男子，以新臺幣
    1500元購買取得」、「（問：如何向綽號『阿達』之男子購
    買海洛因，如何聯絡？）我是使用我的0000000000撥打0000
    000000行動電話給綽號『阿達』之男子，由綽號『阿達』男
    子，約定地點，交付毒品」、「（問：你於何時、何地向綽
    號『阿達』之男子購買海洛因？共購幾次？）我今天第1次
    ，於96年1月30日12時40分左右，在彰化縣溪洲鄉○○路『
    新良人KTV前』向渠購買，共向渠購買1次」、「（問：警方
    提示嫌疑人紀錄表供你指認，編號1至8當中有無綽號「阿達
    」之男子？）編號6之男子就是綽號『阿達』賣毒品給我之
    男子（警方告知其為乙○○）」、「（問：警方提示嫌疑人
    紀錄表供你指認，編號1至8當中有無駕駛PM－0977自小客車
    ，載綽號『阿達』之男子？）編號4之男子就是當時就是駕
    駛PM－0977自小客車，載綽號『阿達』之男子（警方告知其
    為丙○○）」等語（見96年度偵字第1074號卷宗第19至21頁
    ）。
  證人陳民倉於偵查中證稱「（問：96年1月30日12時40分，
    是否為警方表明身份後，警方查獲1包海洛因？）是」、「
    （問：毒品如何來的？）今天是我以0000000000打綽號『阿
    達』的手機0000000000號，他問我有多少錢，我說1500元，
    就約好用1500元向他購買海洛因」、「（問：你們如何交易
    ？）我們約在彰化縣溪洲鄉○○路『新良人KTV前』門口交
    易，他乘坐他人開的TOYOTA轎車，沒有下車，與我的車併排
    ，就搖下車窗，『阿達』就將1包海洛因交給我，我就把錢
    給他，我們雙方都沒有說話」、「（問：向『阿達』買過幾
    次毒品？）第1次交易」、「（問：提示指認照片，『阿達
    』是那一位？）編號6號，即乙○○」、「（問：今天開車
    載乙○○的是誰？）是編號4之男子（指丙○○）」等語（
    見96年度偵字第1074號卷宗第63頁）。
  核證人陳民倉與被告丙○○、乙○○間並無怨隙，不致故為
    不利被告丙○○、乙○○之陳述，且其就如何與被告乙○○
    聯絡及購買毒品等關於買受毒品之時間、地點、價格及如何
    交付價金等細節均先後證述一致，堪認證人陳民倉於警、偵
    訊中之陳述具憑信性。證人陳民倉於原審審理時固改稱：
    伊撥打0000000000號電話係與被告丙○○通話云云，惟證人
    陳民倉於偵查中就伊如何得知向被告乙○○購買毒品一事，
    證稱「因為我知道他有在販賣，所以打電話給他，他的電話
    是『阿達』以前告訴我的，他之前有說如果有需要可以找他
    ，但沒有把話講明，我知道他的意思」、「（問：你與『阿
    達』認識多久？）小時候就知道這個人，但是在4、5年前才
    認識」等語（見96年度偵字第1074號卷宗第63頁），可知證
    人陳民倉與被告乙○○係舊識，且係獲乙○○告知，始得悉
    撥打門號0000000000號電話與乙○○聯繫購毒事宜，證人陳
    民倉應無指認錯誤之情事，足認被告乙○○所辯伊未接聽陳
    民倉的電話云云，應屬卸責之詞，而證人陳民倉於原審審理
    所為上揭陳述，係附和被告乙○○之詞，均不可採。
  (4)被告丙○○、乙○○2人如何於95年10月間某日至同年12月
    間止之期間內，共同基於犯意之聯絡，由被告丙○○提供門
    號0000000000號行動電話作為販毒工具，共同販賣第一級毒
    品予證人黃勝富15次等情，已詳見前述；而證人陳民倉於96
    年1月30日中午亦透過撥打該門號行動電話，向被告乙○○
    聯繫購買第一級毒品事宜，則揆諸前述說明，衡情被告丙○○、乙○○2人就販賣第一級毒品予證人陳民倉一事，自有
    犯意聯絡；又被告丙○○如何駕車附載被告乙○○依約前往
    交付毒品等情，亦據證人陳民倉證述歷歷，而被告乙○○於
    96年1月30日警訊時供稱「我有看見該物品可能是1小包海洛
    因毒品」等語（見96年度偵字第1074號卷宗第13頁），於同
    日偵訊時供稱「丙○○叫我將1包夾鍊袋內裝有白色粉狀物
    體的東西交給陳民倉，陳民倉再把錢交給我，我再將錢拿給
    丙○○」等語（見96年度偵字第1074號卷宗第66頁），可知
    被告丙○○有參與交付毒品之犯行，足認被告丙○○、乙○○2人就此部分販賣第一級毒品之犯行，彼此間有行為分擔
    。
  (5)綜上所述，堪信被告丙○○與被告乙○○2人，確有前揭先
    行販入第一級毒品海洛因29包後，繼之立即販出第一級毒品
    海洛因1包予證人陳民倉1次之共同販賣第一級毒品犯行，得
    款1,500元。
┌──────────────────────────────┐
│認定被告丙○○所犯如附表一至四所示犯罪時間之說明            │
└──────────────────────────────┘
  (五)被告丙○○曾因如事實欄一所示之前科，經入監執行後，於
    95年1月4日假釋付保護管束，前開保護管束已於96年1月17
    日期滿未經撤銷而視為執行完畢等情，此有臺灣高等法院被
    告全國前案紀錄表1份在卷可按，而被告丙○○所犯如附表
    一至四所示販賣第二級毒品、第一級毒品犯行之最後時間，
    因證人陳棍煌、卓文賢、陳憲緯、黃勝富等人未能明確證述
    係於96年1月17日被告丙○○前揭假釋期滿之前或之後所犯
    ，本院復查無其他積極證據足資證明被告丙○○此部分犯行
    均係96年1月17日之前某日某時所為，則被告丙○○所犯如
    附表一至四所示販賣第二級毒品、第一級毒品犯行之最後時
    間，倘均為96年1月17日之前某日某時，被告丙○○即不成
    立累犯，故依罪疑唯輕原則，被告丙○○此部分犯罪之最後
    行為時間，均應認定為96年1月16日之前某日某時，併予敘
    明。
┌──────────────────────────────┐
│被告丙○○、乙○○主觀上有營利意圖之說明                    │
└──────────────────────────────┘
  (六)按販賣毒品之所謂販賣行為，係行為人基於營利之目的，而
    販入或賣出毒品而言。販賣毒品者，其主觀上須有營利之意
    圖，且客觀上有販賣之行為，即足構成，至於實際上是否已
    經獲利，則非所問。又以政府為杜絕毒品之氾濫，對於查緝
    施用及販賣毒品之工作，無不嚴加執行，販賣毒品罪又係重
    罪，設若無利可圖，衡情一般持有毒品之人當無輕易將所持
    有之海洛因轉讓他人而甘冒於再次向他人購買時，有被查獲
    移送法辦危險之理。且毒品海洛因及甲基安非他命，可任意
    分裝或增減其份量，而每次買賣之價量，亦隨時隨雙方關係
    之深淺、當時之資力、需求程度及對行情之認知等因素，機
    動的調整，因之販賣之利得，除經坦承犯行，或價量均臻明
    確外，委難察得實情，職是之故，縱未確切查得販賣賺取之
    實際差價，但除別有事證，足認係按同一價格轉讓，確未牟
    利外，尚難執此認非法販賣之事證有所不足，致知過坦承者
    難辭重典，飾詞否認者反得逞僥倖，而失情理之平。本件由
    上開證人證詞可知，被告丙○○既單獨分別有交付第一級毒
    品海洛因及第二級毒品甲基安非他命與陳憲緯、陳棍煌、卓
    文賢等人及收取金錢之犯行，又與被告乙○○共同分別交付
    第一級毒品海洛因與黃勝富、陳民倉等人及收取金錢之犯行
    ，惟因被告等2人矢口否認犯行，使本院無從確認販賣可得
    之利潤。惟被告等2人與證人陳憲緯、陳棍煌、卓文賢、黃
    勝富、陳民倉既非至親或有特殊之情誼關係，衡情被告當無
    甘冒刑罰制裁之重典而毫無利得，足證被告等2人出售毒品
    顯有圖利之意圖。
三、此外復有如附表六、七所示之物品扣案可稽，被告丙○○、
    乙○○等2人所辯均不足採信，本件事證明確，其等犯行堪
    予認定。
參、論罪及科刑之說明：
┌──────────────────────────────┐
│論罪之說明：                                                │
└──────────────────────────────┘
一、按海洛因、甲基安非他命分別為毒品危害防制條例第2條第2
    項第1款、第2款明定列管之第一級毒品、第二級毒品，任何
    人非經許可，不得販賣、運輸、持有。茲對被告等論罪說明
    如下：
  (一)核被告丙○○所為如附表一、二所示犯行，均係犯毒品危害
    防制條例第4條第2項之販賣第二級毒品罪，被告丙○○所為
    如附表三、四、五所示犯行，均係犯毒品危害防制條例第4
    條第1項之販賣第一級毒品罪；被告乙○○所為如附表四、
    五所示犯行，均係犯毒品危害防制條例第4條第1項之販賣第
    一級毒品罪。
  (二)被告丙○○各次販賣前持有第一、二級毒品之低度行為，分
    別為各次販賣第一、二級毒品之高度行為所吸收，均不另論
    罪。被告乙○○各次販賣前持有第一級毒品之低度行為，為
    各次販賣第一級毒品之高度行為所吸收，均不另論罪。
  (三)又按毒品危害防制條例第4條所規定之販賣毒品罪，雖不以
    販入之後復行賣出為要件，祇要以營利為目的，將毒品販入
    或賣出，有一於此，其犯罪即為完成。惟其行為態樣，可分
    為販入、賣出、販入後復行賣出等3種情形。其中販入或賣
    出，有一於此，其犯罪固屬完成；但在販入後復行賣出之場
    合，行為人意圖營利而販入毒品後，至首次賣出，乃2個舉
    動之接續實行，仍祇成立1個販賣既遂罪。然而，其後之販
    賣行為（即第2次以後之賣出），倘成立連續犯（或數罪）
    時則屬另1次行為，應視其販賣既遂或未遂予以評價，如第2
    次以後之賣出行為著手後尚未完成，仍有未遂犯之適用，不
    能因原始之販入行為已經既遂，即認為第2次以後之賣出未
    遂行為，亦屬既遂；更不能將第2次以後之各次賣出行為，
    重復併入原始之販入行為合併為1次之評價，反覆論以1個販
    賣既遂罪，最高法院96年台上字第3551號判決著有明文。則
    被告丙○○於96年1月30日中午12時30分販入第一級毒品海
    洛因29包後，旋於同日中午12時40分立即首次賣出予證人陳
    民倉，應成立1個販賣既遂罪。
  (四)被告丙○○、乙○○2人，就附表四所示各次犯行，彼此間
    有犯意聯絡；又就附表五所示犯行，彼此間有犯意聯絡及行
    為分擔，均為共同正犯。
  (五)被告丙○○所為如附表一至五所示各次犯行，被告乙○○所
    為如附表四、五所示各次犯行，均犯意各別，行為互殊，均
    應予分論併罰。
  (六)被告丙○○曾於88年10月22日，因竊盜案件，經原審法院以
    87年度易字第1889號判決判處有期徒刑8月確定；又於89年3
    月23日，因恐嚇取財案件，經本院以89年度上易字第198號
    判決判處有期徒刑3年確定；再於89年4月16日，因違反槍砲
    彈藥刀械管制條例案件，經本院以89年度上訴字第188號判
    決判處有期徒刑1年2月，併科罰金新臺幣3萬元確定；另於
    89年5月12日，因偽造貨幣案件，經本院以88年度上訴字第
    2681號判決判處有期徒刑4年確定；前揭各罪有期徒刑部分
    ，經本院以89年度聲字第469號裁定應執行有期徒刑8年確定
    ，經入監執行後，於95年1月4日假釋付保護管束，前開保護
    管束已於96年1月17日期滿未經撤銷而視為執行完畢等情，
    此有臺灣高等法院被告全國前案紀錄表1份在卷可按，其於
    有期徒刑執行完畢後，5年以內再犯如附表五所示有期徒刑
    以上之罪，為累犯，應依刑法第47條之規定就本罪中之併科
    罰金部分加重其刑，而法定本刑為死刑、無期徒刑部分則依
    法不得加重其刑。
  (七)按販賣第一級毒品罪之法定刑為死刑或無期徒刑，然同為販
    賣第一級毒品之人，其原因動機不一，犯罪情節未必盡同，
    或有大盤毒梟者，亦有中、小盤之分，甚或僅止於吸毒者友
    儕間為求互通有無之有償轉讓者亦有之，其販賣行為所造成
    危害社會之程度自屬有異，法律科處此類犯罪，所設之法定
    最低本刑卻同為「死刑或無期徒刑」，不可謂不重。於此情
    形，倘依其情狀處以較輕之徒刑，即足以懲儆，並可達防衛
    社會之目的者，自非不可依客觀之犯行與主觀之惡性二者加
    以考量其情狀，是否有可憫恕之處，適用刑法第59條之規定
    酌量減輕其刑，期使個案裁判之量刑，能斟酌至當，符合比
    例原則。本件被告丙○○、乙○○2人販賣第一級毒品，次
    數雖非少，惟得款金額不高，顯見其販賣之數量及獲取之利
    益均非龐大，尚非惡性極重之大毒梟，倘予以宣告法定最低
    度刑期無期徒刑仍嫌過重，難謂符合罪刑相當性及比例原則
    ，更無從與大毒梟之惡行有所區隔，客觀上足以引起一般之
    同情，其犯罪情狀尚有可憫之處，此部分爰依刑法第59 條
    規定，酌量減輕其刑。
┌──────────────────────────────┐
│原審判決有違誤之說明：                                      │
└──────────────────────────────┘
二、原審予以論罪科刑，固非無見，惟有下列違誤之處：
  (一)查刑法於94年2月2日修正公布，刪除第56條所定連續犯之規
    定，自95年7月1日施行。而基於概括之犯意，連續數販賣
    毒品之行為，於刑法修正刪除連續犯規定之前，均依連續犯
    論以一罪。此次刑法第56條修正理由之說明，謂：「對繼續
    犯同一罪名之罪者，均適用連續犯之規定論處，不無鼓勵犯
    罪之嫌，亦使國家刑罰權之行使發生不合理之現象」、「基
    於連續犯原為數罪之本質及刑罰公平原則之考量，爰刪除有
    關連續犯之規定」等語，即係將本應各自獨立評價之數罪，
    回歸本來就應賦予複數法律效果之原貌。而所謂集合犯是指
    立法者所制定之犯罪構成要件中，本就預定有數個同種類之
    行為將反覆實行之犯罪而言，將各自實現犯罪構成要件之反
    覆多數行為，解釋為集合犯，而論以一罪。是以對於集合犯
    ，必須從嚴解釋，以符合立法本旨。觀諸毒品危害防制條例
    所定之販賣毒品罪之構成要件文義，實無從認定立法者本即
    預定該犯罪之本質，必有數個同種類行為而反覆實行之集合
    犯行，故販賣毒品罪，難認係集合犯。因此，就刑法修正施
    行後多次販賣毒品之犯行，採一罪一罰，始符合立法本旨（
    最高法院97年度台上字第99號判決意旨參照）。原審判決略
    謂「集合犯係指若該犯罪行為態樣，本質上原具有反覆、延
    續實行之特徵」，資為其認被告丙○○所為僅各成立毒品危
    害防制條例第4條第1、2項販賣第一級毒品1罪、第二級毒品
    1罪，被告乙○○所為僅成立同條例第4條第1項之販賣第一
    級毒品1罪之論據（見原判決第11頁），揆諸前揭說明，於
    法自有未合。
  (二)按沒收含有保安處分之性質，在剝奪犯罪者因犯罪而取得之
    財產上利益，以遏止犯罪，與罰金屬刑罰之性質有別，故對
    於各共犯應採連帶沒收主義，不得就全體共犯之總所得，對
    於各共犯重複諭知沒收。原審判決固以被告2人共同犯罪所
    得，對被告2人為沒收及不能沒收時以其財產抵償之宣告，
    惟主文欄卻以被告2人共犯犯罪所得之總金額，對被告2人重
    複為沒收及以財產抵償之宣告，而未為連帶沒收及不能沒收
    時，以其財產抵償之諭知，容有可議之處。
  (三)被告丙○○於96年1月30日中午12時30分販入第一級毒品海
    洛因29包後，旋於同日中午12時40分立即首次賣出予證人陳
    民倉，應成立1個販賣既遂罪，已見前述，原審疏未詳查被
    告丙○○於96年1月30日中午12時30分販入第一級毒品海洛
    因29包之犯行，自有未洽。
  (四)扣案之現金新臺幣173,100元，其中171,600元係被告丙○○
    所有供預備販入第一級毒品所用之物，其餘1,500元係被告
    丙○○所有因販賣第一級毒品予陳民倉所得之物，已見前述
    ，原審疏未詳查，遽認扣案之現金新臺幣173,100元與本件
    被告丙○○販賣毒品犯行無關，亦有未合。
  (五)查行動電話之SIM卡，係電信公司交予客戶使用，該門號期
    滿或退租時，電信公司僅須將原SIM卡設定之資料由該公司
    之行動電話系統中消除，並非客戶所借用，亦無回收之機制
    ，此為公眾週知之現今交易常態，亦有臺灣大哥大股份有限
    公司95年12月21日法大字095072186 號函影本1紙在卷可稽
    （見本院卷宗第137頁），故該SIM卡之所有權並非屬電信公
    司所有，而係向電信公司申請租用該門號者所有。本件被告
    丙○○、乙○○用以聯繫販毒事宜之門號0000000000號行動
    電話，該門號係案外人丁○○向臺灣大哥大股份有限公司租
    用後，再將該SIM卡轉賣予被告丙○○，有行動電話申辦資
    料查詢表1紙在卷可稽，復據被告丙○○及證人丁○○供述
    在卷，堪信被告丙○○已取得該SIM卡之所有權。原審認扣
    案之AMOI廠牌手機1具（含門號0000000000號SIM卡）係供本
    件犯罪之用，惟該SIM卡係電信公司所有，而未為沒收之諭
    知，亦有違誤。
┌──────────────────────────────┐
│檢察官上訴有理由、被告2人上訴無理由及科刑之說明：           │
└──────────────────────────────┘
三、本件檢察官上訴意旨略謂原審判決以被告2人共犯犯罪所得
    之總金額，對被告2人重複為沒收及以財產抵償之宣告，而
    未為連帶沒收及不能沒收時，以其財產抵償之諭知，自屬有
    據，檢察官之上訴為有理由。至被告丙○○、乙○○2人仍
    執前詞否認犯罪而提起上訴，雖均無理由，惟原判決既有上
    開可議之處，自應由本院將原判決撤銷改判。茲說明對被告
    科刑之理由如下：
  (一)主刑部分：本院審酌被告丙○○、乙○○2人均明知毒品不
    僅殘害施用者自身健康，因施用毒品而散盡家財、連累家人
    ，或為購買毒品鋌而走險者，更不可勝計，竟為謀個人私利
    ，販賣毒品，危害社會甚鉅，又考量其犯罪之手段、素行、
    販賣毒品之期間、次數、所得之利益及犯後態度等一切情狀
    ，分別量處如主文第2、3項所示之刑，並定其應執行刑。
  (二)從刑部分：
  (1)扣案如附表六編號1所示之第一級毒品海洛因，係被告丙○○販入後再與被告乙○○2人共同為如附表五所示販賣毒品
    犯行之用，應依毒品危害防制條例第18條第1項前段規定，
    沒收銷燬之。
  (2)按毒品危害防制條例第19條第1項規定，屬相對沒收主義之
    立法，其應沒收之物，應以屬被告所有者為限（最高法院93
    年度臺上字第462號判決意旨參照）。扣案如附表六編號2、
    3所示及附表七所示之物，均係被告丙○○所有，其中如附
    表六編號2所示之包裝袋係供被告包裹、固定第一級毒品海
    洛因，防其裸露、潮濕，易於攜帶所用之物；如附表六編號
    3所示之電子磅秤係供本件被告2人共同為如附表五所示販賣
    毒品犯罪所用之物；如附表七所示之AMOI廠牌手機1具（含
    門號0000000000號SIM卡）係供本件被告2人各次單獨或共同
    販賣第一級毒品犯罪所用之物，亦係供被告丙○○各次單獨
    販賣第二級毒品犯罪所用之物，自應依毒品危害防制條例第
    19條第1項規定，宣告沒收。
  (3)又如附表六編號4所示現金新臺幣171,600元，係被告丙○○
    所有與被告乙○○共同為如附表五所示販賣毒品犯行前，預
    備販入毒品之用，係供犯罪預備之物，應依刑法第38條第1
    項第2款規定諭知沒收。
  (4)再按毒品危害防制條例第19條第1項規定，犯販賣毒品罪者
    ，其犯罪所得之財物均沒收之，係採義務沒收主義。故販賣
    毒品所得之對價，不問其中成本若干，利潤多少，均應全部
    諭知沒收，貫徹政府查禁煙毒之決心，以符立法本旨（最高
    法院91年度台上字第2419號判決意旨參照）。被告丙○○因
    分別販賣第二級毒品予證人陳棍煌、卓文賢3次、2次，所得
    各如附表一、二所示；又因販賣第一級毒品予證人陳憲緯4
    次，所得各如附表三所示，均未扣案，均應依毒品危害防制
    條例第19條第1項規定，宣告沒收，如全部或一部不能沒收
    時，以被告丙○○之財產抵償之。又被告丙○○、乙○○共
    同因販賣第一級毒品予證人黃勝富15次，所得各如附表四所
    示，均未扣案，均應依毒品危害防制條例第19條第1項規定
    ，宣告沒收，如全部或一部不能沒收時，以被告丙○○、乙○○之財產連帶抵償之。再被告丙○○、乙○○共同因販賣
    第一級毒品予證人陳民倉1次，得款1,500元，業已扣案，應
    依毒品危害防制條例第19條第1項規定，宣告沒收。
  (5)至本案另有經警當場查扣之甲基安非他命1包，固為被告丙○○所有，惟係供其施用第二級毒品所用之違禁物，已見前
    述，且本院查無其他證據證明係供本件犯罪之用，自無從於
    本案併為沒收銷燬之諭知，附此敘明。
┌──────────────────────────────┐
│被告乙○○不另為無罪諭知之說明：                            │
└──────────────────────────────┘
肆、公訴意旨另以：被告乙○○於如附表三所示之時間、地點，
    與被告丙○○共同基於販賣第一級毒品海洛因之犯意聯絡，
    而共同為如附表三所示販賣第一級毒品海洛因之犯行，因認
    被告乙○○另涉有此部分違反毒品危害防制條例第4條第1項
    之販賣第一級毒品海洛因罪嫌云云。按犯罪事實應依證據認
    定之，無證據不得認定犯罪事實，又不能證明被告犯罪者，
    應諭知無罪之判決，刑事訴訟法第154條第2項、第301條第1
    項分別定有明文。而事實之認定，應憑證據，如未能發現相
    當之證據，或證據不足以證明，自不能以推測或擬制之方法
    ，以為裁判基礎（最高法院40年臺上字第86號判例意旨參照
    ）。檢察官認被告陳達育涉有此部分之罪嫌，無非係以證人
    陳憲緯於偵訊時之證述為其主要論據。然訊據被告乙○○堅
    決否認有何此部分販賣海洛因之犯行，辯稱其不認識陳憲緯
    ，並未與被告丙○○共同販賣海洛因與陳憲緯等語。經查證
    人陳憲緯於警詢及偵查時係證述其施用之海洛因之來源係向
    綽號「小林仔」或「阿林仔」（台語）之被告丙○○所購買
    ，且撥打0000000000號電話時，均係與被告丙○○通話，並
    由丙○○依雙方約定交付海洛因及收取價金等情，已見前述
    ，可知證人陳憲緯於警詢及偵查時並未陳述被告乙○○有與
    被告丙○○共同販賣海洛因之情事；又證人陳憲緯於原審審
    理時亦明確證稱「（問：是否認識乙○○？）不認識」、「
    （問：打電話給丙○○時，是否有別人代接電話過？）沒有
    ，都是丙○○自己接」等語，則依證人陳憲緯於警詢、偵查
    及原審審理時之證述內容觀之，被告乙○○所辯其未曾與被
    告丙○○共同販賣海洛因予陳憲緯等語，尚非虛言。此外本
    院復查無其他積極證據足資證明被告乙○○另有檢察官所指
    之上開犯行，被告乙○○此部分犯罪尚屬不能證明，因檢察
    官認此部分與前揭起訴成罪部分具有接續犯之裁判上一罪關
    係，爰不另為無罪之諭知，併此敘明。
據上論斷，應依刑事訴訟法第369條第1項前段、第364條、第299
條第1項前段，毒品危害防制條例第4條第1項、第2項、第18條第
1項前段、第19條第1項，刑法第28條、第47第1項、第59條、第
51條第5款、第38第1項第2款，判決如主文。
本案經檢察官甲○○到庭執行職務。
中    華    民    國    97    年    2     月    14    日
            刑事第七庭    審判長法  官  林  榮  龍
                                法  官  陳  宏  卿
                                法  官  鄭  永  玉
上列正本證明與原本無異。
如不服本判決應於收受送達後十日內向本院提出上訴書狀，其未
敘述上訴之理由者並得於提起上訴後十日內向本院補提理由書（
均須按他造當事人之人數附繕本）。
                                書記官    瑞  芳
中    華    民    國    97    年    2     月    14    日
附錄論罪科刑法條：
毒品危害防制條例第四條第一項、第二項：
製造、運輸、販賣第一級毒品者，處死刑或無期徒刑；處無期徒
刑者，得併科新臺幣一千萬元以下罰金。
製造、運輸、販賣第二級毒品者，處無期徒刑或七年以上有期徒
刑，得併科新臺幣七百萬元以下罰金。
 附表一：
┌─────────────────────────────────────────┐
│交易對象：陳棍煌                                                                  │
├─────┬────┬──────┬──────┬────┬───────────┤
│交易時間  │  次數  │  交易地點  │  交易物品  │金額（每│交  易  方  式        │
│          │        │            │            │包）    │                      │
├─────┼────┼──────┼──────┼────┼───────────┤
│各次均分別│  3次   │各次在丙○○│每次甲基安非│1次500元│陳棍煌以其使用之門號  │
│於95年8月 │        │位於彰化縣北│他1包       │1次500元│0000000000號行動電話，│
│某日至96年│        │斗鎮○○路七│            │1次1千元│撥打被告丙○○所有門號│
│1月17日之 │        │星飯店附近租│            │        │00000000號行動電話聯繫│
│前間之某日│        │屋處或其不知│            │        │購買毒品事宜，由被告游│
│          │        │情之大姊位於│            │        │春霖接聽並約定交易之時│
│          │        │同鎮○○路之│            │        │間、地點及價量後，由被│
│          │        │住處        │            │        │告丙○○親自依約前往約│
│          │        │            │            │        │定地點交付毒品，並向陳│
│          │        │            │            │        │棍煌收取交易毒品之價金│
│          │        │            │            │        │後而完成交易。        │
├─────┴────┴──────┴──────┴────┴───────────┤
│丙○○此部分犯罪所得總計：2,000元                                                 │
├─────────────────────────────────────────┤
│【丙○○之科刑】                                                                  │
│(一)丙○○販賣第二級毒品，處有期徒刑柒年貳月，如附表七所示之物沒收，販賣第二級毒品所│
│  得新臺幣伍佰元沒收，如全部或一部不能沒收時，以其財產抵償之。                    │
│(二)丙○○販賣第二級毒品，處有期徒刑柒年貳月，如附表七所示之物沒收，販賣第二級毒品所│
│  得新臺幣伍佰元沒收，如全部或一部不能沒收時，以其財產抵償之。                    │
│(三)丙○○販賣第二級毒品，處有期徒刑柒年貳月，如附表七所示之物沒收，販賣第二級毒品所│
│  得新臺幣壹仟元沒收，如全部或一部不能沒收時，以其財產抵償之。                    │
└─────────────────────────────────────────┘
 附表二：
┌─────────────────────────────────────────┐
│交易對象：卓文賢                                                                  │
├─────┬────┬──────┬──────┬────┬───────────┤
│交易時間  │  次數  │  交易地點  │  交易物品  │金額（每│交  易  方  式        │
│          │        │            │            │包）    │                      │
├─────┼────┼──────┼──────┼────┼───────────┤
│各次均分別│  2次   │各次均在彰化│每次甲基安非│每次各  │卓文賢以其使用之門號  │
│於96年1月 │        │縣北斗鎮中華│他1包       │1,000元 │0000000000號行動電話，│
│1日起至同 │        │路路旁      │            │        │撥打被告丙○○所有門號│
│月17日之前│        │            │            │        │00000000號行動電話聯繫│
│間之該月某│        │            │            │        │購買毒品事宜，由被告游│
│日        │        │            │            │        │春霖接聽並約定交易之時│
│          │        │            │            │        │間、地點及價量後，由被│
│          │        │            │            │        │告丙○○親自依約前往約│
│          │        │            │            │        │定地點交付毒品，並向卓│
│          │        │            │            │        │文賢收取交易毒品之價金│
│          │        │            │            │        │後而完成交易。        │
├─────┴────┴──────┴──────┴────┴───────────┤
│丙○○此部分犯罪所得總計：2,000元                                                 │
├─────────────────────────────────────────┤
│【丙○○之科刑】                                                                  │
│(一)丙○○販賣第二級毒品，處有期徒刑柒年貳月，如附表七所示之物沒收，販賣第二級毒品所│
│  得新臺幣壹仟元沒收，如全部或一部不能沒收時，以其財產抵償之。                    │
│(二)丙○○販賣第二級毒品，處有期徒刑柒年貳月，如附表七所示之物沒收，販賣第二級毒品所│
│  得新臺幣壹仟元沒收，如全部或一部不能沒收時，以其財產抵償之。                    │
└─────────────────────────────────────────┘
附表三：
┌─────────────────────────────────────────┐
│交易對象：陳憲緯部分                                                              │
├─────┬────┬──────┬──────┬────┬───────────┤
│交易時間  │  次數  │  交易地點  │  交易物品  │金額（每│交  易  方  式        │
│          │        │            │            │包）    │                      │
├─────┼────┼──────┼──────┼────┼───────────┤
│各次均分別│  4次   │各次均分別在│每次海洛因1 │各1,000 │被告丙○○以門號      │
│於96年1月 │        │彰化縣北斗鎮│包          │元      │0000000000號行動電話與│
│月1日起至 │        │中華路與中山│            │        │陳憲緯使用之0000000000│
│同月17日之│        │路路口之85度│            │        │號行動電話聯絡後，由被│
│前間之某日│        │Ｃ咖啡店前  │            │        │告丙○○親自交付毒品，│
│某時      │        │            │            │        │並向陳憲緯收取交易毒品│
│          │        │            │            │        │之價金。              │
├─────┴────┴──────┴──────┴────┴───────────┤
│丙○○此部分犯罪所得總計：4,000元                                                 │
├─────────────────────────────────────────┤
│【科刑】                                                                          │
│(一)丙○○販賣第一級毒品，處有期徒刑拾伍年貳月，如附表七所示之物沒收，販賣第一級毒品│
│  所得新臺幣壹仟元沒收，如全部或一部不能沒收時，以其財產抵償之。                  │
│(二)丙○○販賣第一級毒品，處有期徒刑拾伍年貳月，如附表七所示之物沒收，販賣第一級毒品│
│  所得新臺幣壹仟元沒收，如全部或一部不能沒收時，以其財產抵償之。                  │
│(三)丙○○販賣第一級毒品，處有期徒刑拾伍年貳月，如附表七所示之物沒收，販賣第一級毒品│
│  所得新臺幣壹仟元沒收，如全部或一部不能沒收時，以其財產抵償之。                  │
│(四)丙○○販賣第一級毒品，處有期徒刑拾伍年貳月，如附表七所示之物沒收，販賣第一級毒品│
│  所得新臺幣壹仟元沒收，如全部或一部不能沒收時，以其財產抵償之。                  │
└─────────────────────────────────────────┘
附表四：
┌─────────────────────────────────────────┐
│交易對象：黃勝富部分                                                              │
├─────┬────┬──────┬──────┬────┬───────────┤
│交易時間  │  次數  │  交易地點  │  交易物品  │金額（每│交  易  方  式        │
│          │        │            │            │包）    │                      │
├─────┼────┼──────┼──────┼────┼───────────┤
│各次均分別│  15次  │各次均分別在│每次海洛因1 │各1,000 │由被告乙○○以被告游春│
│於95年10月│        │彰化縣溪洲鄉│包          │元      │霖所有門號0000000000號│
│間起至同年│        │登山路路旁或│            │        │行動電話，與黃勝富使用│
│12月間之某│        │高速公路橋下│            │        │之0000000000號行動電話│
│日某時    │        │            │            │        │或其他不詳門號之電話聯│
│          │        │            │            │        │絡後，由被告乙○○1人 │
│          │        │            │            │        │依約交付毒品、或由被告│
│          │        │            │            │        │丙○○親自駕車附載被告│
│          │        │            │            │        │乙○○依約前往約定地點│
│          │        │            │            │        │交付毒品，並向黃勝富收│
│          │        │            │            │        │取交易毒品之價金。    │
├─────┴────┴──────┴──────┴────┴───────────┤
│丙○○、乙○○此部分共同犯罪所得總計：15,000元                                    │
├─────────────────────────────────────────┤
│【丙○○之科刑】                                                                  │
│(一)丙○○共同販賣第一級毒品，處有期徒刑拾伍年貳月，如附表七所示之物沒收，販賣第一級│
│  毒品所得新臺幣壹仟元沒收，如全部或一部不能沒收時，以丙○○、乙○○之財產連帶抵償│
│  之。                                                                            │
│(二)丙○○共同販賣第一級毒品，處有期徒刑拾伍年貳月，如附表七所示之物沒收，販賣第一級│
│  毒品所得新臺幣壹仟元沒收，如全部或一部不能沒收時，以丙○○、乙○○之財產連帶抵償│
│  之。                                                                            │
│(三)丙○○共同販賣第一級毒品，處有期徒刑拾伍年貳月，如附表七所示之物沒收，販賣第一級│
│  毒品所得新臺幣壹仟元沒收，如全部或一部不能沒收時，以丙○○、乙○○之財產連帶抵償│
│  之。                                                                            │
│(四)丙○○共同販賣第一級毒品，處有期徒刑拾伍年貳月，如附表七所示之物沒收，販賣第一級│
│  毒品所得新臺幣壹仟元沒收，如全部或一部不能沒收時，以丙○○、乙○○之財產連帶抵償│
│  之。                                                                            │
│(五)丙○○共同販賣第一級毒品，處有期徒刑拾伍年貳月，如附表七所示之物沒收，販賣第一級│
│  毒品所得新臺幣壹仟元沒收，如全部或一部不能沒收時，以丙○○、乙○○之財產連帶抵償│
│  之。                                                                            │
│(六)丙○○共同販賣第一級毒品，處有期徒刑拾伍年貳月，如附表七所示之物沒收，販賣第一級│
│  毒品所得新臺幣壹仟元沒收，如全部或一部不能沒收時，以丙○○、乙○○之財產連帶抵償│
│  之。                                                                            │
│(七)丙○○共同販賣第一級毒品，處有期徒刑拾伍年貳月，如附表七所示之物沒收，販賣第一級│
│  毒品所得新臺幣壹仟元沒收，如全部或一部不能沒收時，以丙○○、乙○○之財產連帶抵償│
│  之。                                                                            │
│(八)丙○○共同販賣第一級毒品，處有期徒刑拾伍年貳月，如附表七所示之物沒收，販賣第一級│
│  毒品所得新臺幣壹仟元沒收，如全部或一部不能沒收時，以丙○○、乙○○之財產連帶抵償│
│  之。                                                                            │
│(九)丙○○共同販賣第一級毒品，處有期徒刑拾伍年貳月，如附表七所示之物沒收，販賣第一級│
│  毒品所得新臺幣壹仟元沒收，如全部或一部不能沒收時，以丙○○、乙○○之財產連帶抵償│
│  之。                                                                            │
│(十)丙○○共同販賣第一級毒品，處有期徒刑拾伍年貳月，如附表七所示之物沒收，販賣第一級│
│  毒品所得新臺幣壹仟元沒收，如全部或一部不能沒收時，以丙○○、乙○○之財產連帶抵償│
│  之。                                                                            │
│(十一)丙○○共同販賣第一級毒品，處有期徒刑拾伍年貳月，如附表七所示之物沒收，販賣第一級│
│  毒品所得新臺幣壹仟元沒收，如全部或一部不能沒收時，以丙○○、乙○○之財產連帶抵償│
│  之。                                                                            │
│(十二)丙○○共同販賣第一級毒品，處有期徒刑拾伍年貳月，如附表七所示之物沒收，販賣第一級│
│  毒品所得新臺幣壹仟元沒收，如全部或一部不能沒收時，以丙○○、乙○○之財產連帶抵償│
│  之。                                                                            │
│(十三)丙○○共同販賣第一級毒品，處有期徒刑拾伍年貳月，如附表七所示之物沒收，販賣第一級│
│  毒品所得新臺幣壹仟元沒收，如全部或一部不能沒收時，以丙○○、乙○○之財產連帶抵償│
│  之。                                                                            │
│(十四)丙○○共同販賣第一級毒品，處有期徒刑拾伍年貳月，如附表七所示之物沒收，販賣第一級│
│  毒品所得新臺幣壹仟元沒收，如全部或一部不能沒收時，以丙○○、乙○○之財產連帶抵償│
│  之。                                                                            │
│(十五)丙○○共同販賣第一級毒品，處有期徒刑拾伍年貳月，如附表七所示之物沒收，販賣第一級│
│  毒品所得新臺幣壹仟元沒收，如全部或一部不能沒收時，以丙○○、乙○○之財產連帶抵償│
│  之。                                                                            │
├─────────────────────────────────────────┤
│【乙○○之科刑】                                                                  │
│(一)乙○○共同販賣第一級毒品，處有期徒刑拾伍年貳月，如附表七所示之物沒收，販賣第一級│
│  毒品所得新臺幣壹仟元沒收，如全部或一部不能沒收時，以丙○○、乙○○之財產連帶抵償│
│  之。                                                                            │
│(二)乙○○共同販賣第一級毒品，處有期徒刑拾伍年貳月，如附表七所示之物沒收，販賣第一級│
│  毒品所得新臺幣壹仟元沒收，如全部或一部不能沒收時，以丙○○、乙○○之財產連帶抵償│
│  之。                                                                            │
│(三)乙○○共同販賣第一級毒品，處有期徒刑拾伍年貳月，如附表七所示之物沒收，販賣第一級│
│  毒品所得新臺幣壹仟元沒收，如全部或一部不能沒收時，以丙○○、乙○○之財產連帶抵償│
│  之。                                                                            │
│(四)乙○○共同販賣第一級毒品，處有期徒刑拾伍年貳月，如附表七所示之物沒收，販賣第一級│
│  毒品所得新臺幣壹仟元沒收，如全部或一部不能沒收時，以丙○○、乙○○之財產連帶抵償│
│  之。                                                                            │
│(五)乙○○共同販賣第一級毒品，處有期徒刑拾伍年貳月，如附表七所示之物沒收，販賣第一級│
│  毒品所得新臺幣壹仟元沒收，如全部或一部不能沒收時，以丙○○、乙○○之財產連帶抵償│
│  之。                                                                            │
│(六)乙○○共同販賣第一級毒品，處有期徒刑拾伍年貳月，如附表七所示之物沒收，販賣第一級│
│  毒品所得新臺幣壹仟元沒收，如全部或一部不能沒收時，以丙○○、乙○○之財產連帶抵償│
│  之。                                                                            │
│(七)乙○○共同販賣第一級毒品，處有期徒刑拾伍年貳月，如附表七所示之物沒收，販賣第一級│
│  毒品所得新臺幣壹仟元沒收，如全部或一部不能沒收時，以丙○○、乙○○之財產連帶抵償│
│  之。                                                                            │
│(八)乙○○共同販賣第一級毒品，處有期徒刑拾伍年貳月，如附表七所示之物沒收，販賣第一級│
│  毒品所得新臺幣壹仟元沒收，如全部或一部不能沒收時，以丙○○、乙○○之財產連帶抵償│
│  之。                                                                            │
│(九)乙○○共同販賣第一級毒品，處有期徒刑拾伍年貳月，如附表七所示之物沒收，販賣第一級│
│  毒品所得新臺幣壹仟元沒收，如全部或一部不能沒收時，以丙○○、乙○○之財產連帶抵償│
│  之。                                                                            │
│(十)乙○○共同販賣第一級毒品，處有期徒刑拾伍年貳月，如附表七所示之物沒收，販賣第一級│
│  毒品所得新臺幣壹仟元沒收，如全部或一部不能沒收時，以丙○○、乙○○之財產連帶抵償│
│  之。                                                                            │
│(十一)乙○○共同販賣第一級毒品，處有期徒刑拾伍年貳月，如附表七所示之物沒收，販賣第一級│
│  毒品所得新臺幣壹仟元沒收，如全部或一部不能沒收時，以丙○○、乙○○之財產連帶抵償│
│  之。                                                                            │
│(十二)乙○○共同販賣第一級毒品，處有期徒刑拾伍年貳月，如附表七所示之物沒收，販賣第一級│
│  毒品所得新臺幣壹仟元沒收，如全部或一部不能沒收時，以丙○○、乙○○之財產連帶抵償│
│  之。                                                                            │
│(十三)乙○○共同販賣第一級毒品，處有期徒刑拾伍年貳月，如附表七所示之物沒收，販賣第一級│
│  毒品所得新臺幣壹仟元沒收，如全部或一部不能沒收時，以丙○○、乙○○之財產連帶抵償│
│  之。                                                                            │
│(十四)乙○○共同販賣第一級毒品，處有期徒刑拾伍年貳月，如附表七所示之物沒收，販賣第一級│
│  毒品所得新臺幣壹仟元沒收，如全部或一部不能沒收時，以丙○○、乙○○之財產連帶抵償│
│  之。                                                                            │
│(十五)乙○○共同販賣第一級毒品，處有期徒刑拾伍年貳月，如附表七所示之物沒收，販賣第一級│
│  毒品所得新臺幣壹仟元沒收，如全部或一部不能沒收時，以丙○○、乙○○之財產連帶抵償│
│  之。                                                                            │
└─────────────────────────────────────────┘
附表五：
┌─────────────────────────────────────────┐
│交易對象：陳民倉部分                                                              │
├─────┬────┬──────┬──────┬────┬───────────┤
│交易時間  │  次數  │  交易地點  │  交易物品  │金額（每│交  易  方  式        │
│          │        │            │            │包）    │                      │
├─────┼────┼──────┼──────┼────┼───────────┤
│96年1月30 │  1次   │彰化縣溪洲鄉│海洛因1 包  │1,500元 │陳民倉以其使用之      │
│40分許    │        │「新良人」  │            │        │0000000000號行動電話，│
│          │        │  KTV       │            │        │撥打被告丙○○所有門號│
│          │        │            │            │        │00000000號行動電話聯繫│
│          │        │            │            │        │購買毒品事宜，由被告陳│
│          │        │            │            │        │育達接聽並約定交易之時│
│          │        │            │            │        │間、地點及價量後，由被│
│          │        │            │            │        │告丙○○親自駕車附載被│
│          │        │            │            │        │告乙○○依約前往約定地│
│          │        │            │            │        │點交付毒品，並由乙○○│
│          │        │            │            │        │向陳民倉收取交易毒品之│
│          │        │            │            │        │價金後再交予丙○○。  │
├─────┴────┴──────┴──────┴────┴───────────┤
│丙○○、乙○○此部分共同犯罪所得總計：1,500元                                     │
├─────────────────────────────────────────┤
│【丙○○之科刑】                                                                  │
│丙○○共同販賣第一級毒品，累犯，處有期徒刑拾伍年肆月。扣案之如附表六編號1所示之物 │
│沒收銷燬之；扣案之如附表六編號2、3、4所示及如附表七所示之物沒收之；扣案之販賣第一 │
│級毒品所得新臺幣壹仟元伍佰元沒收。                                                │
├─────────────────────────────────────────┤
│【乙○○之科刑】                                                                  │
│乙○○共同販賣第一級毒品，處有期徒刑拾伍年貳月。扣案之如附表六編號1所示之物沒收銷 │
│燬之；扣案之如附表六編號2、3、4所示及如附表七所示之物沒收之；扣案之販賣第一級毒品 │
│所得新臺幣壹仟元伍佰元沒收。                                                      │
└─────────────────────────────────────────┘
附表六：
┌──┬─────────────────────┬────────────────┐
│編號│扣案物品名稱及數量                        │沒收之諭知及法律依據            │
├──┼─────────────────────┼────────────────┤
│1   │第一級毒品海洛因（合計淨重9點22公克，純度 │沒收銷燬之（依毒品危害防制條例第│
│    │百分之59.51，純質淨重5.49公克）           │18條第1項規定）。               │
├──┼─────────────────────┼────────────────┤
│2   │供包裝編號1 所示第一級毒品海洛因之外包裝袋│沒收之（依毒品危害防制條例第19  │
│    │共貳拾捌只（空包裝總重9.15公克）          │條第1項規定）。                 │
├──┼─────────────────────┼────────────────┤
│3   │電子磅秤壹台                              │沒收之（依毒品危害防制條例第19  │
│    │                                          │條第1項規定）。                 │
├──┼─────────────────────┼────────────────┤
│4   │現金新臺幣拾柒萬壹仟陸佰元                │沒收之（依刑法第38條第1項第2款）│
└──┴─────────────────────┴────────────────┘
附表七：
┌────────────────────────┬────────────────┐
│扣  案  物  品  名  稱  及  數  量              │沒 收 之 諭 知 及 法 律 依 據   │
├────────────────────────┼────────────────┤
│AMOI廠牌手機壹具（含門號0000000000號SIM卡）     │沒收之（依毒品危害防制條例第19  │
│                                                │條第1項規定）。                 │
└────────────────────────┴────────────────┘


司法院資訊處製作；財團法人民間司法改革基金會備份。
